臺灣高雄地方法院刑事判決　　　　　　　　　　　　九十一年度交易字第一一號
　　公　訴　人　臺灣高雄地方法院檢察署檢察官
　　被　　　告　丙○○
右列被告因過失傷害案件，經檢察官提起公訴（九十年度偵字第二一六九０號），本
院判決如左：
    主  文
丙○○因過失傷害人，處有期徒刑月，如易科罰金，以佰元折算壹日。
    事  實
一、丙○○考領有普通自小客車駕駛執照，於民國九十年七月二十四日十七時二十分
    許，駕駛車牌號碼ＹＨ─八三０七號自用小客貨車（起訴書誤為ＹＨ─八三０號
    ），自高雄市○○區○○路四一三號（起訴書誤為四九八號）高雄高工前方由東
    往西方向車道之路邊停車格，欲迴轉至對向車道，原應注意駕駛人駕駛汽車，應
    遵守道路交通標誌、標線、號誌之指示，而分向限制線之路段，禁止駕駛人跨越
    行駛，並不得迴轉之規定，且依當時天候雨、光線為暮光、路面濕潤、但無缺陷
    或障礙物之情形，並無不能注意之情事，竟疏於為上揭注意，貿然自外側車道直
    接切入內側車道迴轉，適有乙○○騎乘車牌號碼ＰＹＲ—五七三號重型機車亦沿
    建工路由東往西方向行駛，無法預測丙○○貿然迴轉之舉動，閃避不及，致乙○
    ○之機車撞及丙○○所駕駛之自小客貨車左側中間部分，乙○○因而受有右股骨
    骨折、顏面撕裂傷、右下肢擦傷等傷害。
二、案經乙○○訴由高雄市政府警察局三民第二分局報告臺灣高雄地方法院檢察署檢
    察官偵查起訴。
    理  由
一、訊據被告丙○○固不否認其有於右揭時、地貿然違規迴轉，致告訴人閃避不及，
    並因此受有上開傷害之事實，惟辯稱當時告訴人亦超速行駛且闖紅燈，故告訴人
    亦有過失云云。然查，右揭事實業據告訴人指訴歷歷，並有道路交通事故調查表
    一份、交通事故談話紀錄表二紙、交通事故處理登記表一紙、現場相片四幀及診
    斷證明書二紙在卷足稽。雖有現場目擊證人甲○○到庭證稱當時告訴人的車速很
    快，應該有五、六十公里跑不掉，且其當時在等紅綠燈，待綠燈一亮正要起步之
    際，就看到告訴人的機車，所以告訴人也有闖紅燈的嫌疑等語，然證人所言顯係
    出於個人主觀之臆測，並無何客觀證據之基礎，是尚不能證明告訴人確有超速或
    闖紅燈之行為。
二、按駕駛人駕駛汽車，應遵守道路交通標誌、標線、號誌之指示；又分向限制線，
    用以劃分路面成雙向道，禁止車輛跨越行駛，並不得迴轉，道路交通安全規則第
    九十條、道路交通標誌標線號誌設置規則第一六五條第一項分別定有明文，被告
    考領有自小客車駕駛執照，對此自應知之甚稔，而其於右揭時、地駕車本應注意
    上揭規定，且依當時天候雨，路面潮濕，但無缺陷或障礙物之情形，並無何不能
    注意之情事，乃竟疏於注意，在劃有雙黃線之路段，未注意後方來車即貿然違規
    迴轉，致告訴人閃避不及自後衝撞，並因此受傷，其有過失，已甚明顯，至告訴
    人係按遵行方向行駛，就本次事故之發生應無任何過失，高雄市政府建設局車輛
    行車事故鑑定委員會及高雄市車輛行車事故覆議鑑定委員會均同此認定。又告訴
    人因本件車禍受有右股骨骨折、顏面撕裂傷、右下肢擦傷等傷害，與被告之過失
    行為間並有相當因果關係，本件事證明確，被告過失傷害之犯行，已堪認定。
三、本件被告駕車肇事，致告訴人受傷，核其所為，係犯刑法第二百八十四條第一項
    前段之普通過失傷害罪。爰審酌被告就本件事故之發生，過失程度非低，且迄今
    尚未與告訴人達成和解，及告訴人所受傷勢亦非輕微等一切情狀，酌情量處如主
    文所示之刑，並諭知易科罰金之折算標準。
據上論斷，應依刑事訴訟法第二百九十九條第一項前段，刑法二百八十四條第一項前
段、第四十一條第一項，罰金罰鍰提高標準條例第一條前段、第二條，判決如主文。
中      華      民      國      九十一      年    四    月    二十九    日
                                        臺灣高雄地方法院交通法庭
                                            審判長法  官  林  水  城
                                                  法  官  曾  逸  誠
                                                  法  官  謝  雨  真
右正本證明與原本無異。
如不服本判決，應於判決送達後十日內，向本院提出上訴狀。
                                                  書記官  陳  威  志
中    華    民    國      九十一      年      四      月     二十九     日
附錄本判決論罪之法條：
刑法二百八十四條第一項前段
因過失傷害人者，處六月以下有期徒刑、拘役或五百元以下罰金。
